# 以奖代补

提问人：jsgzxm 时间：2022-04-25 13:19:47
陈版主好：企业收到“千企技改”项目以奖代补 补助资金，应该确认为与资产相关还是与收益相关，对企业本年利润影响较大，个人认为是事后补助形式，还是与资产相关，但企业认为与收益相关，是政府给予的奖励。双方意见不统一，求陈版主能否给出指导性意见。

回答人：chenyiwei
可参考：《中审众环研究 2020 》之“问题2-2-10（企业对于“先验收后拨付”的政府补助的确认和摊销问题）”。